# 请教陈版，关于合并报表的编制

提问人：likecpa928 时间：2021-04-15 08:05:04
去年 10 月子公司被转让，转让后母公司对子公司不再控制，去年编制合并报表包含子公司1-10月的利润，今年母公司名下已无投资，是编制个别报表还是编制合并报表，如果编制个别报表，那么利润去年数是母公司单体的还是包括子公司的利润？谢谢

回答人：chenyiwei
参考：《中审众环研究 2020 》之“问题3-2-167（处置唯一子公司后的报表列报）”。